# 共同出资采购商品的账务处理的相关问题

提问人：whut_lihua 时间：2016-05-26 10:40:04
我公司与另外一家公司签订合同，合同约定共同出资采购一批商品，所有成本费用、利润以及风险由双方共同承担，但合同还约定由我司签订采购合同，由我公司销售（采购发票开给我司，销售发票由我司开出），我想问下我公司收到对方单位转来一半的成本费用如何入账？我司付给对方的利润如何入账？搜索

回答人：chenyiwei
收到对方投资款时确认为负债（其他流动负债），这是一项以公允价值计量且其变动计入当期损益的金融负债。该项合作经营 100 ％的资产、负债、收入和成本均反映在你公司账面上，计算出应分配给对方的收益后，借记相关成本、费用科目（可以是营业成本或者财务费用），贷记该负债（如果为亏损，则做相反分录）。向对方分配款项时，借记负债科目，贷记银行存款。最终合作项目结束清算时，如该负债有余额的，则转入营业外收支。

提问人：槿思成 时间：2016-05-31 22:58:42
请教陈老师，这个为什么被确认为以公允价值计量且其变动计入当期损益的金融负债？ 这边不是特别的理解。。。 麻烦老师解惑一下，谢谢

回答人：chenyiwei
因为这部分负债将来的应偿还金额是随着合作项目中归属对方的损益的变动而变动的，而不是金额固定的，无法以摊余成本进行后续计量。